臺灣高等法院花蓮分院刑事判決　　　 96年度上更(二)字第1號
上　訴　人
即　被　告　甲○○
指定辯護人　吳美津律師
上列上訴人因違反毒品危害防制條例案件，不服臺灣花蓮地方法
院93年度訴字第29號中華民國93年8月4日第一審判決（起訴案號
：臺灣花蓮地方法院檢察署93年度偵字第71號），提起上訴，經
最高法院第2次發回更審，本院判決如下：
    主  文
原判決關於販賣第一級毒品罪暨執行刑部分均撤銷。
甲○○共同連續販賣第一級毒品，處有期徒刑捌年陸月，褫奪公
權陸年。未扣案販賣第一級毒品所得新台幣壹萬參仟伍佰元沒收
，如全部或一部不能沒收時，以其財產抵償之；扣案之第一級毒
品海洛因貳包（合計淨重零點壹貳公克、空包裝重零點陸貳公克
），沒收銷燬之；扣案電子磅秤貳台、0000000000號
行動電話壹支、分裝袋拾個及筆記本壹本，均沒收。
    事  實
一、甲○○明知海洛因係屬毒品危害防制條例所稱之第一級毒品
    ，不得販賣，與黃信彰（另經判決確定，現執行中）原為男
    女朋友關係（已於93年結婚），因黃信彰並無金融機構提款
    卡，甲○○於92年間年7、8月間先後提供其所有花蓮第二信
    用合作社（以下簡稱花蓮二信）帳號00000000000000號、新
    城北埔郵局（以下簡稱北埔郵局）帳號00000000000000號及
    中國國際商業銀行（以下簡稱中國商銀）帳號000000000000
    00號之帳戶，作為黃信彰平日購買海洛因、安非他命等毒品
    匯款之用，並於92年11月初某日，甲○○與黃信彰2人共同
    基於意圖營利而販入第一級毒品海洛因伺機賣出之犯意聯絡
    ，一同到高雄市某地以新台幣（下同）7萬元現金向楊昇財
    （經臺灣高等法院高雄分院95年度上訴字第165號判處有期
    徒刑8年）販入毒品海洛因半兩（另有數量不詳之安非他命
    ，該7萬元亦包括前帳），並自92年11月11日起至92年12月
    23日止，再由黃信彰前往高雄向楊昇財購買數量不詳之海洛
    因，而以由黃信彰自行帶回花蓮，或由楊昇財以宅急便方式
    寄送至花蓮之方式取得海洛因，甲○○則依黃信彰之指示，
    利用其前開銀行及郵局帳戶，以匯款方式交付販入海洛因之
    價金予楊昇財之方式販入海洛因，伺機出售圖利，其2人取
    得所購得之第一級毒品海洛因後，並有下列共同販賣第一級
    毒品海洛因犯行（以1千元約0.2公克海洛因之價格出售）：
（一）92年9月5日晚上9時30分許，在花蓮市摩奇地泡沬紅茶店
      對面，販賣第一級毒品海洛因2,000元予蕭良珠。
（二）92年9月9日晚上7時至8時間某時，在花蓮市摩奇地泡沬紅
      茶店對面，販賣3,000元之第一級毒品海洛因予蕭良珠。
（三）92年11月13日下午某時，在花蓮市愛琴海賓館附近某處，
      販賣3,000元之海洛因予綽號「黑順」之鄭建隆。
（四）92年12月4日下午2時18分許，在花蓮市某處，販賣第一級
      毒品海洛因1,000元予羅阿財。
（五）92年12月10日下午某時，在花蓮市長頸鹿電子遊藝場附近
      某處，販賣2,000元之海洛因予鄭建隆。
（六）92年12月19日14時58分許，在花蓮市某處，販賣1,000元
      之海洛因予綽號「溫玉」之女子。
（七）92年12月21日16時44分許，在花蓮市某處，販賣第一級毒
      品海洛因1,000元予劉明凰。
（八）92年12月23日9時32分許，在花蓮市某處，販賣第一級毒
      品海洛因500元予綽號「微微」之女子。
    嗣於93年1月7日，為警持搜索票至其等位於花蓮縣花蓮市○
    ○路65號3樓住處搜索，扣得上開匯款購毒所用之甲○○所
    有郵局及花蓮二信帳戶存摺各1本、其2人所有供販毒所用之
    電子磅秤2台、0000000000號行動電話1支、分裝袋10個、記
    載販毒資料之筆記本1本及海洛因2包（共淨重0.13公克、包
    裝重0.62公克。扣案物品除存摺外，均扣於共犯黃信彰所涉
    本院95年度上更(一)字第136號卷中），始循線查悉上情。
二、案經花蓮縣警察局鳳林分局報告臺灣花蓮地方法院檢察署檢
    察官偵查起訴及函送併案審理。
    理  由
一、本案審理範圍：本件檢察官起訴上訴人即被告（以下稱被告
    ）販賣第一級、第二級毒品罪，原審均予判處罪刑後，被告
    提起上訴，於審理時撤回販賣第二級毒品之上訴，故該部分
    已確定，本院審理範圍僅及於被告販賣第一級毒品罪部分，
    先予敘明。
二、認定犯罪事實所憑證據及理由：
（一）同案被告黃信彰之供述（本院95年度上更(一)字第136號卷
      ，第78-82頁）。足以證明其2人共同意圖販賣第一級毒品
      海洛因，而與被告甲○○共同向楊昇財購買第一級毒品海
      洛因，並以被告所有上開帳戶支付款項，及共同將所購得
      之第一級毒品海洛因販賣予蕭良珠等如事實欄所示之人之
      犯行。
（二）證人蕭良珠證詞（見本院調閱之黃信彰本院95年度重上字
      第63號卷，第146頁以下，及花蓮地院93年度訴字第34號
      卷第270頁以下之通訊譯文）。足以證明共犯黃信彰將共
      同販入第一級毒品販賣予證人蕭良珠，此並經共犯黃信彰
      證述在卷（見上開黃信彰卷）。
（三）證人鄭建隆之證詞（見上開調閱黃信彰原審卷第144頁及
      通訊譯文）。亦足以證明共犯黃信彰將共同販入第一級毒
      品販賣予綽號「黑順」之證人鄭建隆，此並經共犯黃信彰
      證述在卷（見上開黃信彰卷）。
（四）證人羅阿財之證述（見上開黃信彰卷之併案偵查卷），均
      足以證明被告確有共同販賣第一級毒品予羅阿財之事實。
（五）監聽譯文及錄音帶。足以證明被告有共同販賣第一級毒品
      犯行。且依監聽譯文可知，係由被告於主動撥打電話商討
      數量、金額、分配方式及一同出發時間，而於其後果經警
      查獲上開約定數量之毒品，顯見被告就該次購買第一級毒
      品海洛因之行為係處於主導地位，而非偶然起意而決定購
      買所需施用之毒品。
（六）扣案海洛因（扣於本院95年上更(一)字第136號，即共犯黃
      信彰違反毒品危害防制條例卷內）經送由法務部調查局鑑
      定結果，確含第一級毒品海洛因成分，有法務部調查局鑑
      定通知書在卷可稽。
（七）扣案之供販毒所用之電子磅秤2台、0000000000號行動電
      話1支、分裝袋10個、記載販毒資料之筆記本1本等物（均
      扣於本院95年上更(一)字第136號，即共犯黃信彰違反毒品
      危害防制條例卷內），亦足以認定被告共同販賣第一級毒
      品之犯行。
（八）被告甲○○之供述。足以證明確有提供上開帳戶，與共犯
      黃信彰至高雄，並匯款之事實，再核以上開監聽錄音內容
      及共犯黃信彰之供述，足以證明被告確有共同販賣第一級
      毒品海洛因之事實。
（九）況一般民眾普遍認知海洛因毒品之非法交易，衡諸常情，
      倘非有利可圖，絕無平白甘冒被嚴查重罰高度風險之理，
      從而，舉凡有償交易，除足以反證確另基於某種非圖利本
      意之關係外，通常尚難因無法查悉其販入價額作為是否高
      價賣出之比較，諉無營利之意思。而被告除有交付海洛因
      予蕭良珠等人外，並有收取價金之事實，其有營利之意圖
      ，昭然若揭。且販賣毒品罪，並不以販入後復行販出為必
      要，祇要基於營利之意圖，將毒品販入或販出，有一於此
      ，其販賣毒品即屬既遂。本件被告黃信彰與甲○○共同以
      數萬元購入海洛因，顯逾一般吸毒者個人日常施用所需，
      依吾人日常生活經驗，縱係有施用毒品惡習之人，其於一
      次以鉅資購入如前揭大量之毒品後，純係為留供自己長時
      間施用之必要性與可能性均甚低。且茍被告黃信彰等人無
      販賣賺取不法利益之意圖，豈有可能一次持有如此數量龐
      大之毒品，進而冒有被檢警單位查獲之風險，是其等係意
      圖營利而購入毒品海洛因，其後並將之出售圖利之犯行應
      堪認定。故被告甲○○上開犯行，事證明確，應予依法論
      科。
三、被告辯解及本院不採之理由：
（一）被告甲○○雖經合法傳喚未到，惟其於本院前審否認有共
      同販賣第一級毒品之犯行，辯稱不知與黃信彰至高雄係購
      買第一級毒品海洛因，且不知所匯款項係購買毒品之代價
      ，亦並未販賣第一級毒品海洛因云云。
（二）經查：
  １、被告所提供之花蓮二信帳號00000000000000號、北埔郵局
      帳號00000000000000號及中國商銀帳號00000000000000號
      之帳戶，確係用作共犯黃信彰匯款購買第一級毒品之用，
      被告並於92年9月間即已知悉黃信彰有販賣第1級毒品海洛
      因之犯行，並利用其帳戶作為販賣毒品價金匯款之用等情
      ，業據被告於警詢、原審及本院前審審理中供述明確（見
      原審卷第169頁），此亦核與共犯黃信彰之供述相符，且
      有上開帳戶之往來明細附卷可佐（見原審卷第52頁以下）
      ，再參以被告與共犯黃信彰係夫妻關係，核以常情，當不
      可能誣陷，故共犯黃信彰之供述當可採信，。
  ２、被告於偵查中及原審既已分別供稱：「92年7月間我認識
      黃信彰，認識後2、3個月，我與他去高雄」（偵卷第45頁
      正面）、「有時候黃信彰要轉帳給上游楊昇財及羅阿財時
      ，就會叫我去轉帳把錢給楊昇財及羅阿財，所購買毒品有
      時候他們是用宅急便寄來我們同居處，有時候是黃信彰與
      我去高雄拿貨，我有跟黃信彰去過一次但是沒有拿到貨，
      大部分都是黃信彰去拿貨的」（見聲羈卷第7頁）、「（
      之前偵查中說曾經和黃信彰一起到高雄拿過毒品，何時的
      事？）是的，應該是在11、12月份的事。當時我不知道要
      去高雄做什麼事，他說要帶我去見他大哥，我到高雄之後
      才知道他要去拿安非他命和海洛因」（見原審卷第13頁）
      等語。核與證人黃信彰於原審所證：「（是否一共和被告
      去過2次，1次是台北，1次是高雄？）是的，去高雄市買
      安非他命及半兩海洛因。在高雄地區買的海洛因和安非他
      命是當場給錢，給了7萬，有拆前帳。這次是在92年11月
      12 、13日通話記錄之前的事」（原審卷第153頁）、「（
      對於檢察官起訴到高雄市購買海洛因不是安非他命有何意
      見？）二樣都有購買。我買了半兩的海洛因，不是用宅急
      便寄送，是我當場帶回來的。我去高雄買安非他命及半兩
      海洛因的目的是如果有人有買，就可以賣給人家」等語相
      符（原審卷第147頁至第148頁）。被告既坦承伊於92年9
      月間已知悉黃信彰在販賣安非他命及海洛因（原審卷第
      169頁），並於92年11月初某日與黃信彰南下高雄向楊昇
      財販入海洛因，復依黃信彰之指示，利用其前開銀行及郵
      局帳戶，以匯款方式交付販入海洛因之價金予楊昇財，足
      見被告與黃信彰有共同意圖販賣第一級毒品海洛因營利之
      犯意聯絡，其辯稱不知情之詞，顯不可採。
  ３、再依卷附之通訊監察譯文所載：
      (1)92年11月11日上午11時23分許（偵查卷第82頁）
      　被告：…他坐幾點的（飛機）我叫他打給你，要幫你匯
              錢嗎？
        楊昇財：他下來叫他直接帶就好…，你叫他要帶一台電
                子秤下來。
      (2)92年11月11日上午12時0分許（偵查卷第83頁）
      　黃信彰對楊憲忠表示要在當日下午要去拿「半個女人（
        即半兩海洛因之意）」（原審卷第156頁、影印卷第58
        頁）。
      (3)92年11月12日上午10時24分許（聲搜卷第11頁）
      　黃信彰與楊昇財對帳內容，表示馬上將再匯入2萬元。
      (4)92年11月12日上午10時40分許（聲搜卷第10、12頁）
        被告與楊昇財對帳內容，表示已匯入2萬元，其餘短少
        部分再聯絡。
      (5)92年11月12日上午10時49分許（聲搜卷第12頁）
      　被告聯絡楊昇財，表示將再匯入3千元。
      (6)92年11月12日上午11時46分許（聲搜卷第13頁）
      　楊昇財聯繫被告確認毒品海洛因寄送地址。
      (7)92年11月13日上午10時30分許（偵查卷第85頁）
      　被告與楊昇財確認毒品海洛因寄送方式及時間。
      (8)92年11月13日上午12時16分許（偵查卷第85頁）
      　黃信彰收受毒品海洛因後，聯絡楊昇財稱：「你寄那個
        是什麼？才半個而已。一個要3萬8。…你那個軟的才寄
        一些（抱怨毒品數量不足）」等語。
      若非係購買毒品，何可能於電話中為上開之交談？另參酌
      被告於偵查中陳稱：「（楊昇財如何給你們毒品？（提示
      92 年11月12日電話譯文））楊昇財要寄海洛因下來」（
      偵查卷第44頁背面）；及其於原審審理時陳稱之：「（楊
      昇財提供何種毒品給你們？）海洛因和安非他命」等語（
      原審卷第12頁），均與證人黃信彰於原審所稱：「被告知
      道要匯款給楊昇財。是我要求被告的」、「（通話中表示
      收到半個是什麼？）安非他命和海洛因數量不足，我馬上
      打電話過去反應…。安非他命比較多，安非他命約有1兩
      、海洛因2錢。」、「（被告知道宅急便是誰寄送過來的
      ？）我有告訴被告是『財哥』寄送的」、「（去高雄…海
      洛因買半兩之目的為何？）如果有人要買，就可以賣給人
      家」等語（原審卷審判筆錄），互核相符。足認被告就上
      開販入海洛因有行為分擔之事實。其辯稱並不知情云云，
      顯係卸責之詞，並不足採。
  ４、另共犯即證人黃信彰於原審亦證稱有販賣第1級毒品海洛
      因（原審卷第148頁至第151頁），於其所涉經本院調閱之
      案件中亦供稱與被告共同販賣第一級毒品海洛因，且對通
      聯紀錄中不詳姓名綽號之人並確認均有其人，如事實欄中
      之「黑順」即鄭建隆，而不詳姓名之人即羅阿財等，均足
      以證明確有其人。
  ５、再如事實欄所示之人於確有以電話撥打黃信彰之00000000
      00號行動電話，購買「軟的」或「女人」之物，雙方再約
      定地點交付「軟的」或「女人」之物等情，並有92年11月
      13日12時44分3秒、12月4日14時18分39秒、12月10日14時
      3分56秒、12月19日14時58分29秒、12月21日16時44分25
      秒、12月23日9時32分57秒之通訊監察譯文（見偵查卷第
      84頁至第125頁，詳如附表備註欄所示），及臺灣花蓮地
      方法院檢察署92年花檢東聲監字第000252號、第00027 9
      號通訊監察書（原審卷第78至第89頁）等在卷可佐。被告
      亦確有於12月23日9時26分47秒，與姓名年籍不詳綽號「
      阿鴻」之男子，談論交易5百元「軟的」物品（按即海洛
      因），並約定於花蓮縣花蓮市明廉國小交付等內容；黃信
      彰隨即於12月23日9時32分57秒與綽號「微微」者之通話
      中，表示要前往明廉國小等語，亦有該2通電話之通訊監
      察譯文在卷可稽（偵查卷第125頁）。而「軟的」、「女
      人」即代表海洛因一事，已據黃信彰於原審及其所涉案件
      中證述明確。足認被告與黃信彰確實曾於於事實欄所示之
      時間販賣第1級毒品海洛因命予上開所示之人。
  ６、綜上所述，被告所辯，無非卸責之詞並不可採。本件事證
      明確，被告犯行，洵堪認定。
四、論罪科刑理由：
（一）核被告所為，係犯毒品危害防制條例第4條第1項之販賣第
      一級毒品罪。被告持有第一級毒品之低度行為，為高度之
      販賣第一級毒品行為所吸收，不另論罪。
（二）共犯：被告與共犯黃信彰間，有犯意聯絡與行為分擔，為
      共同正犯。
（三）連續犯：被告所犯多次販賣海洛因犯行，均時間緊接，所
      犯罪名相同，顯係出於概括之犯意反覆為之，皆為連續犯
      ，應依修正前刑法第56條之規定以一罪論。惟被告行為後
      ，刑法第56條連續犯之規定，業於94年2月2日修正公布刪
      除，並於95年7月1日施行，則被告之犯行，因行為後新法
      業已刪除連續犯之規定，此刪除雖非犯罪構成要件之變更
      ，但顯已影響行為人刑罰之法律效果，自屬法律有變更，
      依新法第2條第1項規定，比較新、舊法結果，仍應適用較
      有利於被告之行為時法律即舊法論以連續犯（最高法院95
      年第8次刑事庭會議決議參照）。然販賣第一級毒品罪之
      法定刑為無期徒刑、死刑，不得加重。
（四）至事實欄所載被告販賣予蕭良珠部分，雖未經起訴，惟經
      查，被告係與共犯黃信彰共同販賣第一級毒品海洛因，2
      人有犯意連絡、行為分擔，業經本院調閱本院95年度上更
      (一)字第136號黃信彰違反毒品危害防制條例案卷查悉甚詳
      ，被告自應就共犯基於其等共同犯意所為之販賣行為亦負
      責任，故其確有共犯事實欄一所載（一）（二）之販賣第
      一級毒品犯行，此部分之犯罪事實，與前揭起訴及論罪科
      刑之部分有連續犯之裁判上一罪關係，此部分雖未經檢察
      官起訴，然檢察官就犯罪事實之一部起訴者，其效力及於
      全部，本院自得併予審酌。
（五）撤銷改判理由：
      原審對被告論罪科刑，固非無見。惟尚有與共犯黃信彰共
      同販賣予蕭良珠部分未經審酌，且其後業經查出原判決附
      表二編號一、三之「黑順」為鄭建隆、編號二之不詳姓名
      男子實為為羅阿財，而就被告共同販賣予蕭良珠部分之數
      量未予計算，故販賣數量計算有誤，其販賣數量及價格應
      如事實欄之記載，又共犯所有及取得之物品，依法亦均應
      予沒收。被告上訴否認犯罪，雖無理由，惟原判決既有未
      當，仍應撤銷改判。
（六）量刑：
    (1)按刑之量定，為求個案裁判之妥當性，法律固賦予法院裁
      量權，但此項裁量權之行使，除應依刑法第57條規定，審
      酌行為人及其行為等一切情狀，為整體之評價，並應顧及
      比例原則及平等原則，使罪刑均衡，輕重得宜，以契合社
      會之法律感情。又刑法第59條規定犯罪之情狀可憫恕者，
      得酌量減輕其刑，所謂「犯罪之情狀」，與同法第57 條
      規定科刑時應審酌之一切情狀，並非有截然不同之領域，
      於裁判上酌減其刑時，應就犯罪一切情狀（包括第57條所
      列舉之10款事項），予以全盤考量，審酌其犯罪有無可憫
      恕之事由（即有無特殊之原因與環境，在客觀上足以引起
      一般同情，以及宣告法定低度刑，是否猶嫌過重等等，以
      為判斷。
    (2)販賣第一級毒品罪之法定刑為「死刑或無期徒刑；處無期
      徒刑者，得併科新台幣一千萬元以下罰金」，然同為販賣
      第一級毒品之人，其原因動機不一，犯罪情節未必盡同，
      或有大盤毒梟者，亦有中、小盤之分，甚或僅止於吸毒者
      友儕間為求互通有無之有償轉讓者亦有之，其販賣行為所
      造成危害社會之程度自屬有異，法律科處此類犯罪，所設
      之法定最低本刑卻同為「無期徒刑者，得併科新台幣一千
      萬元以下罰金」，不可謂不重。於此情形，倘依其情狀處
      以有期徒刑，即足以懲儆，並可達防衛社會之目的者，自
      非不可依客觀之犯行與主觀之惡性二者加以考量其情狀，
      是否有可憫恕之處，適用刑法第59條之規定酌量減輕其刑
      ，期使個案裁判之量刑，斟酌至當，符合比例原則（最高
      法院95年度台上字第6157號判決參照）。
    (3)爰審酌被告與甲○○共同意圖販賣而販入之第一級毒品數
      量，核以其2人亦有施用之事實，尚不能認為係大量購入
      ，被告並係因沈溺於毒品，且與共犯黃信彰交往，進而結
      婚，並要求借用帳戶，確而受共犯黃信彰影響及拖累而開
      始販毒圖利，亦據共犯黃信彰供述在卷（見上開調閱之黃
      信彰卷第82頁），然當時被告年僅23歲，思慮未盡周詳，
      因愛情而盲目地涉入犯罪，況販賣毒品之大部分接洽事宜
      均由證人黃信彰進行，又販賣所得係由黃信彰取得，已據
      被告於原審審理中供述明確，並經共犯黃信彰於其所涉案
      件中供述甚明，雖為謀取私利而犯本案，販賣海洛因予他
      人，影響國民健康甚鉅，行為實屬不該，惟參以其販賣毒
      品之次數及數量均尚非甚多，其獲利尚非甚高，其犯罪情
      節即顯與大中盤毒梟者有別，而向被告購買海洛因之人亦
      皆係原即有施用習性之人，並非因被告之販賣行為而淪入
      施用毒品惡習之人，且其犯後坦承參與部分犯行，並深感
      悔意，並念其確亦係受毒品之害，於當時所處情境，實有
      難以自拔之人性弱點，認對被告科以上開法定最低度之刑
      ，猶嫌過重，在客觀上足以引起一般同情，確有值憫恕之
      處，縱令量處最低刑之無期徒刑仍嫌過重，為鼓勵其脫離
      毒品控制之決心及給予自新機會，本院認被告販賣第一級
      毒品部分應適用刑法第59條規定減輕其刑（該法條雖經修
      正並於95年7月1日實施，然此為法院就刑之酌減審認標準
      見解之明文化，非屬法律之變更，逕行適用修正後刑法第
      59 條之規定減輕其刑；另修正後刑法第64條第2項、第65
      條第2項規定，並無較有利於被告，依刑法第2條第1項規
      定，仍應適用被告行為時之修正前刑法第64條第2項、第
      65 條第2項規定），故就被告之品行、智識程度，犯罪之
      動機、目的、手段、所生之危害、販賣毒品之次數、數量
      ，犯後態度等一切情狀審酌後，量處如主文第2項所示之
      刑。惟依被告販賣第一級毒品之犯罪性質，認有褫奪公權
      之必要，爰併宣告褫奪公權6年，又刑法第37條第2項修正
      為宣告1年以上有期徒刑方有褫奪公權之規定，與修正前
      規定宣告6個月以上有期徒刑即可宣告褫奪公權之規定，
      依刑法第2條第1項前段規定，當以新法較有利。
（八）沒收：被告販賣海洛因所得合計共計13,500元，應依毒品
      危害防制條例第19條第1項之規定沒收之，如全部或一部
      不能沒收時，以其財產抵償之。另扣於共犯黃信彰案件中
      之之海洛因2包（合計淨重0.12公克，空包裝重0.62公克
      ），為查獲之毒品，應依毒品危害防制條例第18條第1項
      前段之規定沒收銷燬之。至扣案屬甲○○所有之存摺2本
      ，雖曾用於匯款以販入毒品，然觀之存摺所登載之交易明
      細內容，可見多用於甲○○平日存提使用，爰不宣告沒收
      。扣於共犯黃信彰案件中之電子磅秤2台、0000000000號
      行動電話1支、分裝袋10個及筆記本1本，係均係被告與共
      犯黃信彰所有並供販賣第一級毒品所用之物，爰依毒品危
      害防制條例第19條第1項規定宣告沒收。
五、被告甲○○經合法傳喚（業經本院為公示送達），無正當理
    由未到庭，爰不待其陳述逕行判決。
據上論斷，應依刑事訴訟法第369條第1項前段、第364條、第299
條第1項前段、第371條，毒品危害防制條例第4條第1項、第18條
第1項前段、第19條第1項，刑法第2條第1項、第11條、第28條、
第59條、第37條第2項，修正前刑法第56條、第64條第2項、第65
條第2項，判決如主文。
本案經檢察官乙○○到庭執行職務。
中　　華　　民　　國　　96　　年　　6    月　　 29    日
                     審判長法  官  何方興
                           法  官  林鳳珠
                           法  官  王紋瑩
以上正本證明與原本無異。
如不服本判決，應於送達後十日內，向本院提出上訴狀。其未敘
述理由者，並應於提出上訴狀後十日內向本院補提理由狀 (須附
繕本)。
                          書記官  吳家瑩
中　　華　　民　　國　　96　　年　　6    月　　 29    日
附錄本判決論罪科刑法條：
毒品危害防制條例第4條第1項：
製造、運輸、販賣第一級毒品者，處死刑或無期徒刑；處無期徒
刑者，得併科新臺幣1千萬元以下罰金。
